# 应收账款挂账

提问人：81236790zjx 时间：2019-06-05 11:24:55
陈版主您好：
企业常年挂账应收账款，知情人已不在，在新旧准则转换时全额计提坏账准备，一直挂账；近期详查后发现是以前年度会计差错导致应收账款挂账（债务重组后余额）。
请问您：
① 按照会计差错调整以前年度？（会计差错不仅影响本公司也影响母公司（公众公司）财务报表披露）
② 调整在当期，转回资产减值损失记入营业外支出？
③ 在当期，履行核销手续？
谢谢

回答人：chenyiwei
理论上最合理的做法应当是你说的 ①。
但对涉及公众公司的前期差错问题，在确定是否需要就前期会计差错追溯重述前期财务报表时，除了影响的金额大小和性质因素以外，还应当考虑到上市公司的前期差错更正是一个非常重大、非常复杂的事项。例如需履行中国证监会 2003 年发布的《公开发行证券的公司信息披露编报规则第 19号——财务信息的更正及相关披露（ 2018 年修订）》规定的临时公告程序，并且可能招致监管机构的调查，甚至投资者的法律诉讼，因此要非常慎重。尤其是对于以前年度本所已经发表过审计意见的上市公司财务报表，注册会计师一般不会轻易承认其中涉及重大会计差错。如果确有必要作前期差错追溯重述的，应当获得所内高层的批准。建议对公众公司层面的处理问题予以谨慎考虑，选择对自身和公司风险最小的处理方案。